【裁判字號】    96,易,3587
【裁判日期】    970620
【裁判案由】    詐欺
【裁判全文】
臺灣板橋地方法院刑事判決              96年度易字第3587號
公  訴  人  臺灣板橋地方法院檢察署檢察官
被      告  甲○○
                    （另案在臺灣雲林監獄執行）
上列被告因詐欺案件，經檢察官提起公訴（96年度偵字第22583
號），暨聲請移送併案審理（臺灣桃園地方法院檢察署97年度偵
緝字第438 號），本院訊問被告為有罪陳述後，改依簡式判程序
審理，並判決如下：
    主  文
甲○○幫助詐欺，累犯，處有期徒刑肆月，如易科罰金，以新台
幣壹仟元折算壹日。
    事  實
一、甲○○前於民國94年間，因違反槍砲彈藥刀械管制條例案件
    ，經本院以94年度簡字第5088號判決應執行有期徒刑3 月，
    併科罰金新臺幣3 萬元，有期徒刑如易科罰金及罰金如易服
    勞役以銀元300 元折算1 日，於94年12月1 日確定，並於95
    年2 月6 日易科罰金及繳納罰金執行完畢。詎甲○○已預見
    申辦帳戶交予他人使用，乃供他人詐欺犯罪所用，竟仍基於
    幫助詐欺之未必故意，於96年6 月20日某時，前往台灣土地
    銀行新莊分行開設帳號0000000000000 號帳戶，復前往新竹
    國際商業銀行新莊分行（即現渣打國際商業銀行新莊簡易型
    分行）開設帳號00000-000000000 號帳戶，並均取得存摺、
    金融卡及密碼後，旋即於當日不詳時間，在不詳地點，將上
    開存摺、提款卡及密碼，交予年籍真實姓名均不詳之成年男
    子，供作詐欺犯行所用。嗣於96年6 月28日下午14時30分許
    ，該詐騙集團所屬某成員，即佯裝為友人撥打電話向丙○○
    （起訴書誤載為黃佩瑄）詐稱亟需款項新台幣（下同）10萬
    元，丙○○不疑有他，因此陷於錯誤，將29000 元匯入該詐
    騙集團成員所指定之上述台灣土地銀行新莊分行帳戶；另於
    同年月26日，該詐騙集團所屬綽號「曉軒」之女子，透過網
    路刊登援交訊息，丁○○見該訊息遂與該「曉軒」聯繫，詎
    該集團綽號「阿南」之成員竟向丁○○詐稱需驗證身分，要
    求丁○○以匯款方式支付援交款項，丁○○遂依其要求於晚
    間21時51分許匯款3500元至上述新竹國際商業銀行帳戶，該
    「阿南」遂又向丁○○佯稱無法確認其身分，丁○○遂依其
    要求再於22時15分許匯款7000元至上述新竹國際商業銀行帳
    戶，嗣該集團所屬成員綽號「陳哥」及「阿南」又向丁○○
    詐稱金額不足，丁○○又依其等指示，於該日晚間22時22分
    許、22時38分許及22時59分許分別匯款20000 元、27000 元
    、4000元至上述新竹國際商業銀行帳戶。嗣丙○○、丁○○
    發覺有異，始知受騙，並報警循線查知上情。
二、案經丙○○訴由台北縣政府警察局新莊分局報告臺灣板橋地
    方法院檢察署檢察官偵查起訴，及經丁○○訴由桃園縣政府
    警察局大園分局報告臺灣桃園地方法院檢察署檢察官偵查後
    ，簽由臺灣高等法院檢察署核轉臺灣板橋地方法院檢察署檢
    察官偵查後，聲請移送併案審理。
    理  由
一、訊據被告甲○○於本院審理中對於上揭犯行已坦承不諱，並
    經證人丙○○、丁○○於警詢中指述甚明（見乙○96年偵字
    第22583 號卷第6 至7頁、桃檢96年偵字第25776 號卷第12
    至14頁）。此外，並有臺灣土地銀行新莊分行開戶資料、往
    來明細查詢、匯款單、存摺影本各1件（見乙○96年偵字第
    22583 號卷第8 至13頁），及渣打國際商業銀行新莊簡易型
    分行開戶資料、交易往來明細、匯款單各1 件附卷可稽（見
    桃檢96年偵字第25776 號卷第15至23頁、第26至27頁）。足
    見被告於本院審理中所為自白與事實相符，自得採為認定之
    依據。雖被告曾於偵訊中辯稱，其於96年6 月20日開戶後，
    將存摺、金融卡、印章等物放在機車置物箱內遭竊云云；然
    於本院準備程序中又辯稱，因車禍機車毀損，機車遭拖吊，
    放在置物箱內的存摺、金融卡等物亦因此遺失云云。由被告
    前後不一之供述，已難認其所述情節屬實。況經本院發函臺
    灣土地銀行新莊分行查詢結果，被告所有之該行帳戶並無掛
    失記錄，此有該行96年12月24日函附於本院卷內可查。衡諸
    常情，倘存摺、金融卡等重要物品失竊或遺失，焉有不報警
    處理之理？益見被告所述並非可信。本件事證明確，被告幫
    助詐欺犯行堪可認定。
二、按刑法及刑法施行法業於94年2 月2 日經總統以華總一義字
    第09400014901 號令修正公布，並於95年7 月1 日施行。核
    被告甲○○所為，係犯刑法第30條第1 項、同法第339 條第
    1 項幫助詐欺取財罪。又被告以幫助之意思，參與構成要件
    以外之行為，為幫助犯，爰依正犯之刑減輕之。又被告於94
    年間，因違反槍砲彈藥刀械管制條例案件，經本院以94年度
    簡字第5088號判決應執行有期徒刑3 月，併科罰金新臺幣3
    萬元，有期徒刑如易科罰金及罰金如易服勞役以銀元300 元
    折算1 日，於94年12月1 日確定，並於95 年2月6 日易科罰
    金及繳納罰金執行完畢乙節，有臺灣高等法院被告前案紀錄
    表1 件在卷可查，被告於上開有期徒刑執行完畢後，5 年內
    再犯本件有期徒刑以上之罪，為累犯，應依刑法第47條第1
    項之規定加重其刑，並依刑法第71條第1 項之規定先加後減
    之。本院審酌被告之素行狀況與智識程度，並考量被告為圖
    小利，將存摺、金融卡交付他人使用等犯罪動機、目的、手
    段，與其犯行助長詐欺犯罪猖獗，增加被害人尋求救濟及治
    安機關查緝犯罪之困難度，對社會治安影響甚鉅，並害及被
    害人財產安全等所生危害程度，與本件告訴人丙○○、丁○○被詐騙金額非少，且經歹徒提領一空之損害程度，暨被告
    犯罪後之態度等一切情狀，量處如主文所示之刑，並諭知易
    科罰金折算標準。
三、末按「除被告所犯為死刑、無期徒刑、最輕本刑為三年以上
    有期徒刑之罪或高等法院管轄第一審案件者外，於前條第一
    項程序進行中，被告先就被訴事實為有罪之陳述時，審判長
    得告知被告簡式審判程序之旨，並聽取當事人、代理人、辯
    護人及輔佐人之意見後，裁定進行簡式審判程序」，刑事訴
    訟法第273 條之1 第1 項定有明文。查本件被告涉犯之幫助
    詐欺罪，法定本刑並非最輕本刑為3 年以上有期徒刑之罪，
    且被告於本院準備程序期日中已就被訴事實為有罪之陳述，
    經告知被告簡式審判程序之旨後，被告及公訴人對於本件改
    依簡式審判程序審理亦均表示無意見，是本院即依前揭刑事
    訴訟法規定，裁定本件進行簡式審判程序，附此敘明。
據上論斷，應依刑事訴訟法第273 條之1 第1 項、第299 條第1
項前段，刑法第30條第1 項、第2 項、第339 條第1 項、第47條
第1 項、第41條第1 項前段，刑法施行法第1 條之1 ，判決如主
文。
本案經檢察官馬凱蕙到庭執行職務。
中    華    民    國    97    年    6     月    20    日
                  刑事第十四庭  法  官  汪怡君
上列正本證明與原本無異。
如不服本判決，應於送達後十日內敘明上訴理由，向本院提出上
訴狀。
                                書記官  李郁禎
中    華    民    國    97    年    6     月    23    日
附錄本案論罪科刑法條全文：
中華民國刑法第30條
幫助他人實行犯罪行為者，為幫助犯。雖他人不知幫助之情者，
亦同。
幫助犯之處罰，得按正犯之刑減輕之。
中華民國刑法第339條
意圖為自己或第三人不法之所有，以詐術使人將本人或第三人之
物交付者，處五年以下有期徒刑、拘役或科或併科一千元以下罰
金。
以前項方法得財產上不法之利益或使第三人得之者，亦同。
前二項之未遂犯罰之。


司法院資訊處製作；財團法人民間司法改革基金會備份。
